# 需要安装调试的软件入账问题.

提问人：mazhiyuan 时间：2019-01-05 09:38:32
个人理解 OA软件主要用于公司管理办公使用，应挂预付账款，期末尚未达到预定使用状态出报表时调整至其他非流动资产。

回答人：chenyiwei
基本赞同此观点。“在建工程” 专用于归集尚未达到预定可使用状态的固定资产的成本，无形资产不适用。